臺灣板橋地方法院刑事判決　　　　　　　96年度易字第2527號
公　訴　人　臺灣板橋地方法院檢察署檢察官
被　　　告　乙○○
　　　　　　　　　　（現另案羈押於臺灣桃園看守所）
上列被告因恐嚇取財等案件，經檢察官提起公訴（96年度偵字第
3573號），本院判決如下：
    主  文
乙○○竊盜，處有期徒刑陸月，減為有期徒刑月。又意圖為自
己不法之所有，以恐嚇使人將本人之物交付，未遂，處有期徒刑
壹年，減為有期徒刑陸月；扣案0000000000門號行動電話壹具（
含SIM 卡壹枚）沒收之。有期徒刑部分應執行有期徒刑捌月。
    事  實
一、乙○○前因強盜案件，經臺灣高等法院以90年度上訴字第
    2286號刑事判決判處有期徒刑六年確定；又因施用毒品案件
    ，經本院以90年度易字第2429號刑事判決判處有期徒刑六月
    確定；再因竊盜案件，經本院以90年度訴字第382 號刑事判
    決判處有期徒刑六月確定，上開三案並經本院以92年度聲字
    第36號裁定應執行有期徒刑六年十月確定，後於民國95年9
    月11日縮短刑期假釋出監，惟該假釋嗣經撤銷，上開刑期迄
    未執行完畢。
二、乙○○假釋出監後，任職於址設臺北市○○路○段16巷3 之
    1 號之永盛玻璃有限公司（下稱永盛公司），明知其叔即永
    盛公司負責人鍾增裕業已於民國95年10月30日將公司所有之
    「光學玻璃切割電腦控制主機」一組典當予甲○○所經營之
    瑞昌當舖，且因經營不善，永盛公司將結束營業交由甲○○
    續行經營，詎其竟意圖自己不法之所有，於96年1 月25日晚
    間10時許前往上址，並透過不知情之成年員工唐明忠協助，
    將上開光學玻璃切割電腦控制主機拆解後竊取之，並將之搬
    運至其位於臺北縣新莊市○○街429 巷8 號1 樓住處藏放，
    翌日再轉運至新竹縣關西鎮拱子溝21號老家藏放。
三、嗣甲○○從公司監視錄影帶畫面得知乙○○竊取上開控制主
    機一事後，乃託人電告鍾父鍾增滿該主機業已設定抵押予當
    舖，促其子返還，否則報警等語，乙○○得知甲○○催告之
    電話後，即先電告其四伯母鐘明君，表示欲以新臺幣（下同
    ）十五萬元之價格轉售上開控制主機，惟遭鍾明君拒絕。乙
    ○○竟又意圖為自己不法之所有，分別於同年1 月27日及29
    日以其所有0000000000門號行動電話聯絡甲○○，商談取回
    機器之條件，並告知伊已六親不認了，要甲○○備妥二、三
    十萬元始得取回機器等語，甲○○因恐其機器遭受損害，乃
    應允支付款項三十萬元。雙方約定於同年月29日下午1 時30
    分許，在臺北縣板橋市○○路○段385 號江翠派出所前取款
    ，乙○○隨即央請不知情之張元瑞、羅鴻銘及鍾慶樺等人協
    助搬運赴約，惟經甲○○報警當場查獲而未遂，並扣得上開
    電腦控制主機一台、0000000000門號行動電話一具（含SIM
    卡ㄧ枚）等物。
四、案經甲○○訴請臺北市政府警察局文山第一分局報請臺灣板
    橋地方法院檢察署檢察官偵查起訴。
    理  由
一、本件被告乙○○所犯係死刑、無期徒刑、最輕本刑為三年以
    上有期徒刑以外之罪，其於準備程序中就被訴事實為有罪之
    陳述，經法官告知簡式審判程序之旨，並聽取公訴人、被告
    之意見後，本院業已於96年10月12日依刑事訴訟法第273 條
    之1 第1 項之規定，合議裁定由受命法官獨任進行簡式審判
    程序。是證人甲○○、張元瑞、羅鴻銘、鍾慶樺於警詢中所
    為之證述、證人鍾明君偵查中向檢察事務官所為之證述、及
    甲○○簽名表示指認及具領意思之贓物認領保管單一紙，雖
    均係被告以外之人於審判外之陳述，然依刑事訴訟法第159
    條第2 項之規定，亦有證據能力，合先敘明。
二、前揭事實業據被告於警詢、偵查及本院審理中均坦承不諱，
    核與證人甲○○、張元瑞、羅鴻銘、鍾慶樺於警詢中所為之
    證述及證人鍾明君於偵查中向檢察事務官所為之證述大致相
    符，並有當票存根及贓物認領保管單各一紙、上開電腦控制
    主機照片七幀附卷可稽，暨被告所有0000000000門號行動電
    話一具（含SIM 卡ㄧ枚）扣案可資佐證，足認被告上開自白
    與事實相符。據此，本案事證明確，被告犯行堪以認定。
三、論罪科刑部分：
(一)核被告乙○○所為，係犯刑法第320 條第1 項之竊盜罪及刑
    法第346 條第3 項、第1 項之恐嚇取財未遂罪，其已著手於
    上開恐嚇取財行為之實行而不遂，為未遂犯，爰依刑法第25
    條第2 項後段規定，就恐嚇取財未遂罪部分按既遂犯之刑度
    減輕之。又被告所為上開二罪間，犯意各別、行為互殊，應
    予分論併罰。
(二)本院爰審酌被告有上開犯罪事實欄部分所述之前科，有臺灣
    高等法院被告前案紀錄表一份在卷可按，雖不構成累犯，惟
    可徵其素行非佳，犯罪之動機、目的在於貪圖不法利益，恐
    嚇取財之犯罪手段造成被害人之身心遭受威脅，所竊取之財
    物價值達數十萬元，價值匪淺，幸經追回失物，恐嚇取財部
    分亦未取得財物，被害人之損失尚非重大，暨其犯罪後坦承
    犯行之態度等一切情狀，分別量處如主文所示之刑，以資懲
    儆。又被告係於96年4 月24日前為本案犯行，且本院所定之
    宣告刑均未逾有期徒刑一年六月，符合中華民國九十六年罪
    犯減刑條例所定之減刑要件，爰依該條例第2 條第1 項第3
    款之規定，各減其刑期二分之一，並依同條例第10條第1 項
    之規定，定其應執行之刑。
(三)扣案0000000000門號行動電話一具（含SIM 卡ㄧ枚）係被告
    所有供為本件恐嚇取財犯行所用之物，業據其供承在卷，爰
    依刑法第38條第1 項第2 款之規定併予宣告沒收，附此敘明
    。
據上論斷，應依刑事訴訟法第273 條之1 第1 項、第299 條第1
項前段，刑法第320 條第1 項、第346 條第3 項、第1 項、第25
條、第51條第5 款、第38條第1 項第2 款，刑法施行法第1 條之
1 第1 項前段、第2 項、中華民國九十六年罪犯減刑條例第2條
第1 項第3 款、第7 條、第10條第1 項，判決如主文。
本案經檢察官吳宗光到庭執行職務。
中　　華　　民　　國　　96　　年　　10　　月　　26　　日
                  刑事第十七庭  法　官 張紹省
以上正本證明與原本無異。
如不服本判決應於送達後10日內向本院提出上訴狀。
                                書記官 周雅玲
中　　華　　民　　國　　96　　年　　10　　月　　30　　日
附錄本案論罪科刑法條全文：
中華民國刑法第320條第1項
意圖為自己或第三人不法之所有，而竊取他人之動產者，為竊盜
罪，處五年以下有期徒刑、拘役或五百元以下罰金。
中華民國刑法第346條
意圖為自己或第三人不法之所有，以恐嚇使人將本人之財物交付
者，處六月以上、五年以下有期徒刑，得併科一千元以下罰金。
以前項方法得財產上不法之利益，或使第三人得之者，亦同。
前二項之未遂犯罰之。
